臺灣新竹地方法院民事裁定
111年度司繼字第96號
聲  請  人  謝維棟  
關  係  人  陳桂香  
上二人共同
代  理  人  詹悦伶  
上列聲請人聲請對被繼承人周宜淮、傅元熾選任遺產管理人事件
，本院裁定如下：
    主  文
聲請與聲明均駁回。
聲請程序費用由聲請人負擔。
    理  由
一、聲請意旨略以：聲請人與被繼承人周宜淮、傅元熾均為桃園
    市○○區○○段000地號土地之共有人，惟被繼承人均有應繼承
    之人不明，且其親屬會議並未選定遺產管理人，為確保聲請
    人之權利，爰依民法第1178條第2項聲請選任被繼承人之遺
    產管理人等語。
二、按繼承，因被繼承人死亡而開始；繼承開始時，繼承人之有
    無不明者，由親屬會議於一個月內選定遺產管理人，並將繼
    承開始及選定遺產管理人之事由，向法院報明；無親屬會議
    或親屬會議未於前條所定期限內選定遺產管理人者，利害關
    係人或檢察官，得聲請法院選任遺產管理人，並由法院依前
    項規定為公示催告，民法第1147條、第1177條及第1178條第
    2項分別定有明文。次按，遺產繼承人，除配偶外，依左列
    順序定之：㈠直系血親卑親屬。㈡父母。㈢兄弟姊妹。㈣祖
    父母；又先順序繼承人均拋棄其繼承權時，由次順序繼承人
    繼承。其次順序繼承人有無不明或第四順序之繼承人均拋棄
    其繼承權者，準用關於無人承認繼承之規定，為民法第1138
    條及第1176條第6項所明定。
三、查被繼承人周宜淮於民國（下同）45年9月27日死亡，惟被
    繼承人死亡時仍有配偶周鄭梨、子女生存而為其繼承人，另
    被繼承人傅元熾於40年2月11日死亡，惟被繼承人死亡時亦
    有配偶傅黃逢嬌、子女與代位孫子女生存而為其繼承人，且
    上開繼承人均未向本院聲明拋棄繼承，此有本院依職權向新
    竹○○○○○○○○與新竹○○○○○○○○○查得之繼承人戶籍資料、本院
    前案紀錄表等件在卷可憑。基此，被繼承人周宜淮與傅元熾
    死亡時均有繼承人，自無未有繼承人不明之情形，故依上開
    規定，本件應無選任遺產管理人之必要。從而，聲請人聲請
    本院選任被繼承人周宜淮與傅元熾之遺產管理人，於法尚有
    未合，均應予駁回。
四、惟按聲請人因死亡、喪失資格或其他事由致不能續行程序者
    ，其他有聲請權人得於該事由發生時起十日內聲明承受程序
    ，家事事件法第80條第1項定有明文。而關係人陳桂香主張
    於110年12月11日取得聲請人謝維棟之共有土地權利，卻遲
    至111年4月12日始具狀向本院聲明承受本件程序，顯與上揭
    規定不合，且聲請人謝維棟之本件聲請於法不合已如前述。
    基此，關係人聲明承受本件程序則於法未合且無必要，其聲
    明亦應予駁回。
五、依非訟事件法第21條第1項、第24條第1項，裁定如主文。
六、如對本裁定抗告，須於裁定送達後10日之不變期間內，向本
    院提出抗告狀，並繳納抗告費新臺幣1,000 元。
中　　華　　民　　國　　111 　年　　5 　　月　　6 　　日
                  家事法庭  司法事務官  李文德